【裁判字號】    89,毒抗,873
【裁判日期】    890824
【裁判案由】    聲請強制戒治
【裁判全文】
臺灣高等法院臺中分院刑事裁定                民國八十九年度毒抗字第八七三號
    抗  告  人
    即  被  告  甲○○
右抗告人因違反毒品危害防制條例案件，經檢察官聲請強制戒治，不服臺灣彰化地方
法院中華民國八十九年八月二十四日第一審裁定（八十九年度毒聲第四０二二號，聲
請案號：臺灣彰化地方法院檢察署八十九年度聲戒字第九五六號；偵查案號：八十九
年度毒偵字第三七五三號），提起抗告，本院裁定如左：
    主    文
抗告駁回。
    理    由
一、按三犯施用第一級毒品或施用第二級毒品之罪，應由檢察官聲請法院裁定先令入
    戒治處所施以強制戒治，毒品危害防制條例第二十條第三項定有明文。
二、經查，抗告人甲○○前因施用毒品案件，經原審法院裁定送觀察勒戒後，認無繼
    續施用毒品傾向，由彰化地方法院檢察署以八十七年度偵字第五一一九號、第二
    五一八號為不起訴處分確定在案，後復因施用第一級毒品海洛因案件，經原審法
    院以八十八年度毒聲字第八六四號裁定送觀察、勒戒後，認有繼續施用毒品之傾
    向，而由原審法院裁定令入戒治處所施以強制戒治，於八十九年三月二十四日其
    停止戒治保護管束期滿。而施用毒品之刑事案件部分，復經原審法院八十八年度
    員簡字第一三二號判決判處有期徒刑八月，緩刑三年，於八十八年十一月二十一
    日確定在案；詎其於戒治期滿後五年內，猶不知悔改，竟基於概括犯意，於八十
    九年七月二十日十三時五十八分許，或其前四日某時起，在彰化縣永靖鄉○○路
    六九三巷內車上等處所，以注射之方式，連續施用第一級毒品海洛因多次。為警
    於八十九年七月二十日十三時三十分許，在上址查獲其正於該處施用第一級毒品
    海洛因，並扣得注射針筒一枝。抗告人於偵查中雖矢口否認上開犯行，惟經警採
    其尿液送驗結果，係嗎啡陽性反應，有彰化縣衛生局煙毒尿液檢驗成績書一份在
    卷可稽，抗告人係三犯毒品危害防制條例第十條第二項之罪，檢察官據以聲請原
    審法院裁定令入戒治處所施以強制戒治，原審法院依首開規定（原裁定誤為第二
    十三條第二項），裁定令入戒治處所施以強制戒治，期間一年，於法並無不合，
    抗告意旨辯稱，其未再施用毒品，所採尿液驗出毒品陽性反應，可能係因其身體
    不適服用藥物所致，請求傳訊診所之醫生提供所用藥物成分云云，而請求撤銷原
    裁定，並無理由，應予駁回。
三、據上論斷，應依刑事訴訟法第四百十二條，裁定如主文。
中      華      民      國    八十九      年    十一      月   二十一   日
                              臺灣高等法院臺中分院刑事第九庭
                                    審判長法  官  胡  森  田
                                          法  官  趙  春  碧
                                          法  官  康  應  龍
右正本證明與原本無異。
不得抗告。
                                          書記官  陳  明  珠
中      華      民      國    八十九      年    十一      月   二十三   日
                                                                        Ｋ


司法院資訊處製作；財團法人民間司法改革基金會備份。
